臺灣士林地方法院交通事件裁定　　　　　　　　　　九十三年度交聲字第二五九號
　　原處分機關　臺北市交通事件裁決所
　　受 處分 人
　　即 異議 人　甲○○
右列受處分人因違反道路交通管理處罰條例案件，對於臺北市交通事件裁決所中華民
國九十三年四月八日所為之處分（原處分案號：北市裁三字第裁二二－ＡＣＵ二九六
四四九號），聲明異議，本院裁定如左：
    主      文
異議駁回。
    理      由
一、按汽車駕駛人駕駛汽車有不遵守道路交通標誌、標線、路誌之指示者，處新臺幣
    （下同）九百元以上一千八百元以下罰鍰，並應記違規點數一點，道路交通管理
    處罰條例第六十條第二項第三款、第六十三條第一項第一款定有明文。次按停止
    線，用以指示行駛車輛停止之界限，車輛停止時，其前懸部分不得伸越該線，道
    路交通標誌標線號誌設置規則第一百七十條，亦有明文。
二、本件受處分人即異議人甲○○於民國九十三年二月十六日十三時十五分許，駕駛
    車牌號碼ＤＷ─四七五號自用小客車，行經臺北市○○路○段一三六巷口，有燈
    光號誌管制之交岔路口時，遇紅燈超越路口停止線臨時停車，經臺北市政府警察
    局內湖分局警察隊員警以受處分人有違反道路交通管理處罰條例第六十條第二項
    第三款之行為，予以攔停掣單舉發，嗣受處分人於舉發通知單上所載應到案日期
    即九十三年三月二十四日前向原處分機關申訴，原處分機關函請舉發機關調查結
    果，仍認受處分人有上開違規行為，乃依道路交通管理處罰條例第六十條第二項
    第三款、六十三條第一項第一款及違反道路交通管理事件統一裁罰標準及處理細
    則所訂之違反道路交通管理事件統一裁罰標準表之規定，於九十三年四月八日裁
    處受處分人九百元罰鍰，並記違規點數一點。
三、受處分人異議意旨固自承於前開時、地確有於紅燈超越路口停止線停車之事實，
    惟仍否認有何違規情事，辯稱當時伊停在路口原為綠燈，後來轉變為紅燈，因此
    繼續停在原地路口，不敢通過云云。然查，受處分人確實有於前開時、地於系爭
    路口時相號誌為紅燈時，將車輛停止於超過系爭路口停止線之後，經警舉發之事
    實，為受處分人異議意旨所承認，核與卷附臺北市政府警察局內湖分局函覆原處
    分機關之九十三年三月十一日北市警內分交字第０九三六０八九七五００號函所
    載之舉發事實相符應可認定。受處分人雖辯稱：伊於綠燈時即已停在超越停止線
    後方之路口，於轉變紅燈後，為免被認為闖紅燈仍然繼續停於原處云云，然路口
    號誌轉變為紅燈後，車輛即不能超越停止線停駛，其規定目的無非為避免阻礙其
    他方向綠燈號誌車輛、行人通行，以免發生危險事故而設。是為達成此項目的，
    汽車駕駛人於駕駛行向時相號誌已經變為紅燈時，仍超越停止線方才停駛，固應
    加以處罰，即便於時相為綠燈時，車身已經超越停止線（包括未完全超越），因
    故未通過路口而暫停，以致於紅燈時仍繼續停止於原處，自仍應加以處罰。甚而
    道路交通管理處罰條例第五十八條第三款甚而規定：汽車駕駛人行至有號誌之交
    岔路口，遇有前行或轉彎之車道交通擁塞而逕行駛入交岔路口內，致號誌轉換後
    仍未能通過，妨礙其他車輛通行者，應加以處罰，可見，汽車駕駛人於時相為綠
    燈時，即有義務判斷是否可以通過路口，如果不能，就應該停止於停止線後等待
    ，待路口淨空後，方能超越停止線進入入口甚明（本件雖可能實際上尚未妨礙其
    他車輛通行而不能依前開第五十八條第三款處罰，但於紅燈時仍超越停車仍屬可
    歸責，而不能免責，受處分人所辯，顯無足採）。本件事證明確，受處分人違規
    事實，堪以認定。從而原處分機關援引首開規定，裁處受處分人罰鍰新台幣九百
    元，並記違規點數一點，核無不合，受處分人異議為無理由，應予駁回。
四、據上論斷，應依道路交通案件處理辦法第十九條，裁定如主文。
中　　　華　　　民　　　國　　九十三　　年　　　四　　　月　　二十九　　日
                              臺灣士林地方法院交通法庭
                                  法  官  王  沛  雷
右正本證明與原本無異。
如不服本裁定應於送達後五日內向本院提出抗告狀。
                                  書記官  詹  志  鵬
中　　　華　　　民　　　國　　九十三　　年　　　五　　　月　　  三  　　日
